臺灣高雄地方法院民事裁定　　　　　 110年度雄簡聲字第87號
聲　請　人　鄭濬承　
相　對　人　鄭立明　
上列當事人間聲請停止強制執行事件，本院裁定如下：
    主  文
聲請人為相對人供擔保新臺幣貳萬元後，本院一一０年度司執字
第九七九四四號強制執行事件之執行程序，於本院一一０年度雄
補字第二二五七號債務人異議之訴事件（含嗣後改分之事件）調
解或和解成立、判決確定或撤回起訴前，應暫予停止執行。
    理   由
一、按有提起異議之訴，法院依必要情形，或依聲請定一相當並
    確實擔保，得為停止強制執行之裁定，強制執行法第18條第
    2 項定有明文。又法院依強制執行法第18條第2 項規定擔保
    金額而准許停止強制執行之裁定者，該項擔保係備供債權人
    因停止執行所受損害之賠償，其數額應依標的物停止執行後
    ，債權人未能即時受償或利用該標的物所受之損害額，或其
    因另供擔保強制執行所受之損害額定之，非以標的物之價值
    或其債權額為依據（最高法院91年度台抗字第429 號裁定參
    照）。
二、經查本件相對人聲請強制執行聲請人財產，經本院110 年度
    司執字第97944 號強制執行受理在案（下稱系爭執行案件）
    。查系爭執行案件對聲請人執行之債權額為新臺幣（下同）
    140,318 元【含計算至訴訟繫屬日即110 年12月7 日之遲延
    利息，計算式：111,122 ×[ 1 ＋5%×（5 ＋93/365）] ≒
    140,318 ，小數點以下四捨五入】，業經本院調閱系爭執行
    案件查核無誤。而聲請人已依強制執行法第14條第1 項之規
    定提起債務人異議之訴，復經調閱本院110 年度雄補字第22
    57號債務人異議之訴（下稱系爭訴訟事件）卷宗確認屬實，
    則聲請人聲請停止執行，於法尚無不合。又本件聲請人所提
    起之系爭訴訟事件事件，係為不得上訴三審之案件，參考各
    級法院辦案期限實施要點規定，第一審、第二審簡易程序審
    判案件之期限分別為10個月、2 年，共計2 年10個月，爰參
    酌上開情事，預估本件債務人異議之訴事件獲准停止執行，
    致相對人因系爭執行事件停止執行，致受償時間延宕，而受
    有相當於遲延利息之損害約為19,878元（計算式：140,318
    ×5%×2 年10月＝19,878，小數點以下四捨五入），兼參酌
    目前市場貨幣價值短期之波動因素，或其他預期利益，認聲
    請人以20,000元為相對人供擔保停止執行較為適當。
三、依強制執行法第18條第2項，裁定如主文。
中    華    民    國   110    年    12    月    14    日
                  高雄簡易庭  法      官  謝宗翰
以上正本係照原本作成。
如對本裁定抗告須於裁定送達後10日內向本院提出抗告狀，並繳
納裁判費新台幣1,000元。
中    華    民    國   110    年    12    月    14    日
                              書  記  官  蔡靜雯